# 非同一控制企业合并预付款处理

提问人：PIL 时间：2016-01-11 10:17:12
企业与拟收购的公司签署并购协议，并购完成后企业将持有被收购企业51%的股权达到控制，企业本年 12 月支付首期并购款 100 万，明年支付剩余 200 万，本年度企业支付的 100 万的账务处理是借计预付款项-投资款还是长期股权投资呢，被收购公司本年尚未办理工商变更

回答人：chenyiwei
如果已经实际享有目标股权对应的股东权利并承担股东义务的，则确认为长期股权投资，并将对方自购买日起纳入合并报表范围；反之则列报为“其他非流动资产——预付投资款”。